【裁判字號】    90,交上易,313
【裁判日期】    900903
【裁判案由】    過失傷害
【裁判全文】
臺灣高等法院刑事判決                  九十年度交上易字第三一三號
    上訴人  臺灣士林地方法院檢察署檢察官
    被  告  甲 ○ ○
右列上訴人因被告業務過失傷害案件，不服台灣士林地方法院八十九年度交易字第二
八七號，中華民國八十九年十二月二十一日第一審判決（起訴案號：臺灣士林地方法
院檢察署八十九年度偵字第六六四０號）提起上訴，本院判決如左：
    主    文
上訴駁回。
    理    由
一、公訴意旨如附件聲請簡易判決處刑書所載。
二、按告訴乃論之罪，告訴人於第一審辯論終結前得撤回其告訴；又告訴經撤回者，
    應諭知不受理之判決，刑事訴訟法第二百三十八條第一項、第三百零三條第三款
    分別定有明文。
三、經查：本件告訴人陳柏霖告訴被告甲○○業務過失傷害案件，經檢察官以八十九
    年度偵字第六六四０號聲請簡易判決處刑書，認被告甲○○涉有刑法第二百八十
    四條第二項前段之業務過失傷害罪嫌，向原審聲請以簡易判決處刑，而犯刑法第
    二百八十四條第二項前段之罪，依同法第二百八十七條規定須告訴乃論。茲告訴
    人陳柏霖於原審調查時當庭以言詞撤回其告訴（見原審卷第七十七頁），原審為
    慎重起見，並避免日後之爭執，同時命告訴人陳柏霖在其撤回告訴之筆錄下方簽
    名以為確認，復當庭訊問蒞庭之檢察官對告訴人陳柏霖之撤回告訴有無意見，經
    答稱無意見後（見原審卷第七十七頁），始不經言詞辯論，逕為被告甲○○不受
    理之諭知，依法洵無不合，本件告訴人陳柏霖以其於本件車禍發生後，因頭部受
    撞擊，腦力反應遲鈍，復以為告訴須花費金錢，其復無資力，不知如何告訴，並
    無撤回告訴之意，並據以請求檢察官上訴，然告訴人陳柏霖係於原審提示台灣省
    台北縣區車輛行車事故鑑定委員會九十年四月三十日北鑑字第九０一一０一號函
    及函附之鑑定意見書，訊問其有無意見時，告訴人陳柏霖因見該鑑定意見書內載
    明「陳柏霖駕駛重機車行經下坡、狹路彎道，偏左行駛為肇事原因。甲○○駕駛
    自小貨車無肇事原因」後，始當庭以言詞撤回其告訴，顯非如其聲請檢察官上訴
    理由所指稱之「因頭部受撞擊，腦力反應遲鈍，以為告訴須花費金錢，因無資力
    ，不知如何告訴，並無撤回告訴之意」云云，其應已合法撤回其告訴無訛，檢察
    官據同一理由提起本件上訴，為無理由，因本件原審係諭知不受理之判決，本院
    爰不經言詞辯論，逕駁回檢察官之上訴。
四、據上論斷，應依刑事訴訟法第三百六十八條、第三百七十二條，判決如主文。
中      華      民      國     九十     年      九      月    三        日
                            臺灣高等法院交通法庭
                                審判長法  官  許  增  男
                                      法  官  蔡  彩  貞
                                      法  官  黃  鴻  昌
右正本證明與原本無異。
不得上訴。
                                      書記官  黃  千  鶴
中      華      民      國     九十     年      九      月    三        日


司法院資訊處製作；財團法人民間司法改革基金會備份。
